# 求助陈版主！！！< 新金融工具准则下担保的会计处理及审计报告披露 >

提问人：sdeech87 时间：2019-12-08 14:50:00
背景：A 国内上市公司替其客户 B进行担保，以使客户B 可以在银行开具银行承兑汇票。A 公司、B客户、银行签订了三方协议，约定相关开具的银行承兑汇票只能用来结算 A公司的货款。如果届时 B 客户不能偿付银行承兑汇票，那么 A 公司和银行需要各承担 50% 的风险损失。（开具承兑汇票的另外一个前提是 B 客户通过银行的信用评估）
当中几个相关的处理我想请教一下。
1.如果 A 公司收到银行承兑汇票，同时将银行承兑汇票背书给 C 供应商，相关银行承兑汇票能否终止确认？
个人理解：可以终止确认。尽管 A 公司提供了担保，但是银行承兑汇票到期后银行需要全额支付给 C供应商。所以银行承兑汇票和 A 公司不存在直接的关系。
2.A 公司在审计报告中披露要求
个人理解：A 公司需要在审计报告中披露 1> 已提供担保的情况 2> 风险敞口的金额。
3.尽管相关应收票据 1> 已背书出去不会在账面体现 2> 体现在账面应收票据。根据预期信用损失模型仍然需要计提坏账准备。相关坏账准备的计提是通过坏账准备科目计提。（这里不确定是通过坏账准备科目还是预计负债科目，希望陈版主可以指点一下）
以上是个人理解的相关会计处理及披露，如有不合适的地方请陈版主指正。
我参考了准则及应用指南发现没有特别具体的分析，不知道有没有其他相关合适的材料可以推荐？

回答人：chenyiwei
1 、可以终止确认，但需考虑就财务担保合同确认预计负债，作为对终止确认损益的调整。
2 、除了上述披露以外，还要在预计负债中披露该财务担保合同的相关信息。
3 、作为财务担保合同，确认为预计负债，报表列报为其他流动负债。